# 请教陈版，关于投资公司为项目开发垫付前期费用如何处理的问题

提问人：hx2015 时间：2017-10-24 10:28:11
请教陈版，http://bbs.chinaacc.com/forum-3-7/topic-3846104.html这个帖子中提到的问题如何处理？谢谢！
A公司是一个投投资公司 看好一个投资项目， 2013 年为该项目发生了 1000 万的前期费用（如考察差旅费、人员工资、勘察设计费、规划设计费等，这些费用的发票或相关单据都是开给A公司）， 2014 年该项目可行后在该项目所在地成立了全资的子公司B公司运作该项目，为准确核算该项目的收益，进行了这样处理：
2013 年A公司前期为该项目发生的费用账务处理 借：其他应收款-xx项目 1000 贷：银行存款/应付职工薪酬等 1000 2014 年A公司从B公司收回垫付的前期费用 借：银行存款 1000 贷：其他应收款-xx项目 1000 B公司账务处理 借：管理费用/在建工程 1000 贷：其他应付款-A公司 1000
1.请问这样做是否合理，有无税务问题或其他风险，国家有无相关政策或实物惯例？ 2.这样做的问题就是，A公司签的合同，付款的款由A公司支付，发票也是开给A公司的，但A公司没有计入自己的费用只是走了往来，而B公司计入自己的费用，但是发票不是开给B公司的，是否可以作为B公司费用扣除或在B公司账面资本化后进行摊销？ 3.如果需要通过这种由A公司前期垫付相关支出（合同由A公司签订，款项由A公司支付，发票开具给A公司），待项目公司成立后将前期代垫支出和费用分摊给成立后的项目公司，需要履行哪些手续？由A公司和B公司补充内部决议明确相应支付和费用的承担方并由双方签订合同，然后由A公司向B公司开具发票？这种因为A公司并没有提供相关劳务，如设计、勘察等，其合理性存在疑问。

回答人：chenyiwei
1 、 2013 年发生前期费用时，该项目的可行性尚未得到证明，也无法保证前期费用能够收回，所以 2013 年内A公司应将所发生的前期费用予以直接费用化。 2 、 2014 年内证明其可行性并成立项目公司后，各方股东应就前期费用的归属问题做出约定，如果明确B公司需补偿给A公司的，则A和B应签订相关协议，A公司应向B公司开票，B公司据此入账费用，A公司确认对B公司的应收款，并冲减相关费用科目（不追溯调整）。

提问人：hx2015 时间：2017-10-30 09:43:43
再请教下陈版在开票的是以“管理费”的形式开票还是以其它形式，如直接以“垫付项目相关支出”开票合适一点？

回答人：chenyiwei
管理费吧。如果单纯是垫付支出，则是否不应开发票？